臺灣高等法院臺南分院刑事判決
110年度上訴字第1197號
上  訴  人  
即  被  告  甲○○



選任辯護人  林媗琪律師（法扶）
上  訴  人  
即  被  告  丁○○



選任辯護人  汪柏丞律師（法扶）
上列上訴人等因毒品危害防制條例等案件，不服臺灣臺南地方法
院110年度訴字第504號中華民國110年9月27日第一審判決（起訴
案號：臺灣臺南地方檢察署109年度營偵字第1476、1477號、110
年度營偵字第712號），提起上訴，本院判決如下：
    主  文
原判決關於甲○○、丁○○犯販賣第一、二級毒品罪部分（即原判決
附表一編號1至3所示之罪），及所定應執行刑部分，均撤銷。
丁○○犯如附表一編號1至3所示之罪，共參罪，各處如附表一編號
1至3所示之刑。應執行有期徒刑捌年；沒收部分併執行之。
甲○○被訴販賣第一、二級毒品罪部分（即原判決附表一），均無
罪。
其他上訴駁回（甲○○犯如附表二所示之罪）。
    事  實
一、丁○○明知海洛因、甲基安非他命分別係毒品危害防制條例第
    2條第2項第1、2款列管之第一級、第二級毒品，而該等毒品
    未經許可不得販賣，竟：
（一）基於意圖營利販賣第一級毒品海洛因之犯意，於如附表一
      編號1所示之時、地，以如附表一編號1所示之方法，販賣
      海洛因予乙○○（1次）。
（二）分別基於意圖營利販賣第二級毒品甲基安非他命之犯意，
      於如附表一編號2至3所示之時、地，以各該如附表一編號
      2至3所示之方法，販賣甲基安非他命予甲○○（共2次）。
      　　　
二、甲○○明知可發射子彈具有殺傷力之槍枝、子彈分別係槍砲彈
    藥刀械管制條例第4條第1項第1款、第2款所列管之槍砲彈藥
    ，非經中央主管機關許可，不得持有，竟仍基於持有可發射
    子彈具有殺傷力之槍枝及具有殺傷力子彈之犯意，於如附表
    二所示之時、地，以如附表二所示之方法，而無故持有之。
    嗣因員警於民國109年7月27日晚上7時許，持搜索票至丁○○
    位於臺南市○○區○○000○0號住處執行搜索，扣得在場之甲○○
    持有之如附表三編號2所示非制式手槍1枝（含彈匣1個）、
    改造子彈6顆等物（其二人所涉持有及施用第一、二級毒品
    罪部分，由檢察官另案偵辦)，因而查悉上情。
三、案經臺南市政府警察局新營分局移送臺灣臺南地方檢察署檢
    察官偵查起訴。
　　理  由
壹、有罪部分：
一、本件認定事實所援引之下列供述證據，本院審酌該等審判外
    陳述作成當時之過程、內容、功能等情況綜合判斷，認具備
    合法可信之適當性保障，與起訴待證事實具關連性且無證據
    價值過低之情形，均有證據能力，得採為認定事實之基礎。
    又以下引用之卷內書物證等非供述證據，當事人及辯護人均
    未有主張排除之爭執，而其取得過程並無瑕疵，復無使用禁
    止之情形，亦皆有證據能力，得作認定事實之判斷依據。
二、被告丁○○部分：
（一）訊之被告丁○○對如附表一編號1所示販賣第一級毒品海洛
      因給乙○○之事實，於警詢、偵查及本院時坦承不諱（見警
      二卷第147頁、偵二卷第289頁、本院卷二第115、131頁）
      ，核與證人即購毒者乙○○於警詢、偵訊時之證述相符（見
      警卷第295-303頁、偵二卷176頁），復有如附表四所示被
      告丁○○與乙○○之通訊監察譯文可按。
（二）訊之被告丁○○對如附表一編號2至3所示販賣第二級毒品甲
      基安非他命給甲○○之事實，於警詢、偵查、原審及本院審
      理時均坦承不諱（見警二卷第115-123、127-147頁、偵二
      卷第285-289頁、原審卷第170、289頁、本院卷二第131頁
      ），核與證人即購毒者甲○○於警詢、偵查及原審證述之情
      節大致相符（見警二卷第219-245頁、偵二卷第253-255頁
      、原審卷第305-315頁），並有如附表五、六所示被告丁○○與甲○○通訊監察譯文可按。
（三）此外，復有臺灣臺南地方法院（下稱臺南地院）109年度
      聲監字第254號、109年度聲監續字第448、545、650號通
      訊監察書（見警二卷第47-61頁）、臺南地院109年度聲搜
      字第829號搜索票（見警一卷第15頁）及臺南市政府警察
      局新營分局搜索扣押筆錄、扣押物品目錄表及扣押物照片
      （見警一卷第17-19、21-22頁）等資料在卷可資佐證。
（四）再者，販賣第一、二級毒品係違法行為，非可公然為之，
      且其法定刑責甚高，苟販賣者無利可圖，絕無甘冒被供出
      來源或被檢警查緝法辦之風險，而以平價或低價甚或無利
      益販賣毒品之理，且被告丁○○自承可獲得免費施用毒品之
      利益（見警二卷第131頁、偵二卷第287、289頁、原審卷
      第175頁），足認丁○○販賣第一、二級毒品之犯行，確有
      營利之意圖甚明。
（五）綜上所述，足認被告丁○○上揭任意性自白，核與事實相符
      ，並有前揭證據佐證，事證明確，被告丁○○上開販賣第一
      、二級毒品之犯行足以認定，應依法論科。
三、被告甲○○部分：
　　訊之被告甲○○對事實二之事實於警詢、偵查、原審及本院審
    理時均坦承不諱（見警一卷第1-7頁、偵三卷第59-61頁、原
    審卷第111、170、289頁、本院卷二第133頁），並有臺南市
    政府警察局新營分局搜索扣押筆錄、扣押物品目錄表、扣押
    物品清單及扣押物照片（見警一卷第17-21、28-31頁、偵三
    卷第67-69頁）、臺南地院109年度聲搜字第829號搜索票（
    見警一卷第15頁）、扣案槍枝及子彈照片（見警一卷第28頁
    ）及扣案之非制式手槍1枝（含彈匣1個）暨子彈6顆（其中2
    顆已擊發）等扣案物可資參佐。又扣案之手槍及子彈，經內
    政部警政署刑事警察局以檢視法、性能檢驗法及試射法鑑定
    後，認送鑑手槍1枝，認係非制式手槍，具殺傷力。送鑑子
    彈6顆，認均係非制式子彈，採樣2顆試射，均可擊發，認具
    殺傷力等情，有內政部警政署刑事警察局109年10月15日刑
    鑑字第1090087827號鑑定書1份在卷為憑（見偵三卷第63-66
    頁）。是被告甲○○前揭任意性之自白，核與事實相符，並有
    前揭證據佐證，事證明確，被告甲○○上開非法持有可發射子
    彈具有殺傷力之非制式手槍及具有殺傷力子彈之犯行，足堪
    認定，應依法論科。
四、論罪：
（一）被告丁○○部分：
（1）按行為後法律有變更者，適用行為時之法律，但行為後之
     法律有利於行為人者，適用最有利於行為人之法律，刑法
     第2條第1項定有明文。查本件被告丁○○為如附表一編號1、
     2之販賣毒品犯行後，毒品危害防制條例第4條第1項、第2
     項及第17條第2項規定業於109年1月15日修正公布，於109
     年7月15日起施行，修正後之該條例第4條第1、2項販賣第
     一、二級毒品罪之法定刑均重於修正前之規定；又修正後
     該條例第17條第2項自白減刑之規定，被告需於歷次事實審
     最後言詞辯論終結時，均為自白之陳述，始得減輕其刑，
     即偵審自白減刑之規定更加嚴格。經比較新、舊法之結果
     ，修正後之規定較不利於被告丁○○，依刑法第2條第1項前
     段規定，就附表一編號1、2之犯行，自應適用被告行為時
     即修正前該條例第4條第1項、第2項及第17條第2項之規定
     論處。另附表一編號3之犯行，既在修正後所為，自應依行
     為時之修正後規定論處。
（2）查海洛因、甲基安非他命依其成癮性、濫用性及對社會危
     害性之程度，分別已列為毒品危害防制條例第2條第2項第1
     、2款所規定之第一、二級毒品。核被告丁○○：就事實一（
     一）所為，係犯修正前毒品危害防制條例第4條第1項之販
     賣第一級毒品罪（附表一編號1）。就事實一（二）如附表
     一編號2所為，係犯修正前毒品危害防制條例第4條第2項之
     販賣第二級毒品罪；如附表一編號3所為，係犯修正後毒品
     危害防制條例第4條第2項之販賣第二級毒品罪。又被告丁○○於販賣前非法持有第一、二級毒品海洛因及甲基安非他命
     之低度行為，為販賣之高度行為所吸收，均不另論罪。
（3）被告丁○○所犯上開販賣第一級毒品罪（1罪）、販賣第二級
     毒品罪（2罪），共3罪間，犯意各別，行為互殊，應分論
     併罰。
（4）被告丁○○前於105年間因施用毒品等案件，經法院判處有期
     徒刑，並定應執行有期徒刑1年4月確定，於107年5月25日
     假釋期滿未經撤銷視為執行完畢等情，有臺灣高等法院被
     告前案紀錄表在卷可按，亦為被告丁○○所是認（見本院卷
     二第134頁），足認被告前確有多次施用毒品前科，其於受
     有期徒刑執行完畢後，5年以內故意再犯本件有期徒刑以上
     之各罪，均為累犯。其經此教訓後仍為本案罪質更重之販
     賣第一、二級毒品罪，顯見其特別惡性及對刑罰反應力之
     薄弱，復審酌被告丁○○所反應之人格特性，及權衡所犯前
     、後罪之法律目的、罪刑相當原則及相關刑事政策，並為
     整體評價裁量後，尚不生被告以累犯所處之刑罰超過其所
     應負擔罪責，亦無人身自由因此遭受過苛侵害之情形，認
     除最重本刑為死刑、無期徒刑，依刑法第64條第1項、第65
     條第1項規定不得加重外，應依刑法第47條第1項加重其刑
     。
（5）按修正前毒品危害防制條例第17條第2項係規定：「犯毒品
     危害防制條例第4條至第8條之罪於偵查及審判中均自白者
     ，減輕其刑。」，修正後之規定則為「於偵查及歷次審判
     中均自白者，減輕其刑。」又修正前上開規定之「偵查及
     審判中均自白」，祇須被告於偵查、審判中均曾經自白，
     即得認有該條項之適用，不以始終承認犯罪為必要；又所
     謂「自白」，乃指被告承認自己全部或主要犯罪事實之謂
     ，其承認犯罪事實之方式，並不以出於主動為必要，即或
     經由偵、審機關之推究訊問而被動承認，亦屬自白。查被
     告丁○○就本案販賣第二級毒品犯行（附表一編號2、3），
     於警詢、偵查、原審及本院審判中均坦認不諱（見警二卷
     第115-123、127-147頁、偵二卷第285-289頁、原審卷第17
     0、289頁、本院卷二第131頁），依新、舊法之規定，均有
     依上開減刑規定之適用，爰就附表一編號2部分，依修正前
     該條例第17條第2項規定，減輕其刑；就附表一編號3部分
     ，依修正後該條例第17條第2項規定，減輕其刑。又被告丁○○就附表一編號1販賣第一級毒品部分，於警詢及偵查中已
     自白犯罪，其於原審中雖否認有販賣第一級毒品之情，惟
     於本院已坦認犯罪（見本院卷二第115、131頁），依前揭
     意旨，亦屬於偵、審自白，爰依修正前該條例第17條第2項
     減輕其刑。
（6）按犯罪之情狀顯可憫恕，認科以最低度刑仍嫌過重者，得
     酌量減輕其刑，刑法第59條定有明文。次按販賣第一級毒
     品者，處死刑或無期徒刑，修正前毒品危害防制條例第4條
     第1項前段定有明文。惟同為販賣第一級毒品之人，犯罪情
     節未必盡同，或有跨國或大盤毒梟者，亦有中、小盤之分
     ，甚或有為賺取類如小額跑腿費之吸毒同儕間互通有無者
     ，其販賣行為所造成危害社會之程度自屬有異，法律對此
     類犯罪所設之法定最低本刑皆為無期徒刑，不可謂不重，
     於此情形，倘依其情狀處以適度之有期徒刑，即足以懲儆
     ，並可達防衛社會之目的者，自非不可依客觀之犯行與主
     觀之惡性二者加以考量其情狀，斟酌是否有可憫恕之處，
     適用刑法第59條之規定酌量減輕其刑，期使個案裁判之量
     刑，能斟酌妥當，符合比例原則。查被告丁○○販賣第一級
     毒品犯行，雖助長毒品流通，戕害國人健康，固應非難，
     然被告丁○○賣出毒品海洛因之對象僅乙○○1人，所販毒品數
     量甚微且價金非鉅（500元），其販賣毒品情節自難與販賣
     或運輸毒品數量單次即達數十公克或數百公克乃至於逾公
     斤以上之毒販，相提並論。且販賣第一級毒品罪，最輕本
     刑即為無期徒刑，不可謂不重，是依其之犯罪情況，縱令
     依前揭自白規定減刑仍有情輕法重之可堪憫恕之處，爰就
     被告丁○○本案販賣第一級毒品犯行，依刑法第59條之規定
     酌量減輕其刑。另其所犯販賣第二級毒品部分之罪，經前
     揭自白減刑後，已無認科以最低度刑仍嫌過重之情，自不
     依刑法第59條予以酌減，附此敘明。
（7）被告丁○○所犯上開之罪，同時有上開刑度加重、減輕其刑
     之情形，應依刑法第71條第1項規定，先加後減之，其中如
     附表一編號1販賣第一級毒品罪部分，有2種刑之減輕事由
     ，依刑法第70條規定，遞減輕其刑。　　　
（8）毒品危害防制條例第17條第1項規定：「犯第4條至第8 條
     、第10條或第11條之罪，供出毒品來源，因而查獲其他正
     犯或共犯者，減輕或免除其刑。」…其中所謂「因而查獲」
     之「查獲」係屬偵查機關之權限，而查獲之「屬實」與否
     ，則為法院職權認定之事項，應由法院做最後審查並決定
     其真實性。換言之，「查獲」與「屬實」應分別由偵查機
     關及事實審法院分工合作，即對於被告揭發或提供毒品來
     源之重要線索，應交由相對應之偵查機關負責調查核實，
     而法院原則上不問該被舉發案件進行程度如何，應根據偵
     查機關已蒐集之證據綜合判斷有無「因而查獲」之事實，
     不以偵查結論作為查獲屬實與否之絕對依據（最高法院109
     年度台上字第2888號判決參照）。查，被告丁○○固供稱其
     毒品上手係同案被告甲○○，而主張其有毒品危害防制條例
     第17條第1項供出毒品來源減輕或免除其刑之適用云云。惟
     被告丁○○於另案即臺南地院109年度訴字第1324號案中，於
     警詢及偵訊時固均有指稱其曾向甲○○購買海洛因、甲基安
     非他命多次，但檢察官並未對此部分起訴，表示檢察官認
     僅有被告丁○○片面指述，無實據，有該案刑事判決及甲○○
     、丁○○之偵訊、警詢筆錄可按（見原審卷第59-82頁、本院
     卷一第263-284頁）。於本案檢察官固以其二人為共同正犯
     提起公訴，惟經本院審理結果，難認被告丁○○所販賣海洛
     因、甲基安非他命之上手確為被告甲○○，二人有共同正犯
     關係，認被告甲○○之罪嫌不足（詳下述），則被告丁○○雖
     有供稱其上手，但無「因而查獲」之事實，揆之前揭意旨
     ，其無毒品危害防制條例第17條第1項減刑之適用。　　 
（二）被告甲○○部分：
（1）核被告甲○○就事實二所為，係犯槍砲彈藥刀械管制條例第7
     條第4項非法持有可發射子彈具有殺傷力之非制式手槍罪及
     同條例第12條第4項未經許可持有具殺傷力子彈罪。
（2）被告甲○○持有槍砲彈藥等違禁物，所侵害者為社會法益，
     其以一持有行為，同時觸犯上開2罪，為想像競合犯，應依
     刑法第55條之規定，從一重之未經許可持有可發射子彈具
     有殺傷力之非制式手槍罪。
（3）被告甲○○雖供述本案槍彈來源係自稱「楊財雄」之人，惟
     並無提供相關詳細資料供檢警進行調查，偵查機關未因此
     而查獲或防止重大危害治安事件之發生，自無槍砲彈藥刀
     械管制條例第18條第4項規定減輕或免除其刑之適用，附此
     說明。
五、撤銷改判部分（被告丁○○販賣毒品部分）：
（一）原審認關於被告丁○○所犯之罪，事證明確，予以論罪科刑
      ，固非無見。惟查：依上所述，此部分本院認被告甲○○罪
      嫌不足，應為無罪諭知，被告丁○○與甲○○二人即無共同正
      犯關係，且被告丁○○於本院審理時已自白事實一（一）之
      犯行，亦有自白減刑之適用，原判決此部分之認定均有未
      合。被告丁○○上訴主張其對事實一（一）販賣第一級毒品
      罪部分已自白犯罪，可依法減輕其刑等語，指摘原判決不
      當（對原上訴理由已不主張），為有理由。且原判決亦有
      前揭不當之處，自應由本院將原判決此部分撤銷改判，以
      期適法。原判決關於被告丁○○此部分所犯之罪刑既經撤銷
      改判，其所定應執行刑之刑期基準已變更，自應予撤銷。
（二）量刑：
　　　爰審酌被告丁○○明知毒品海洛因、甲基安非他命對人體危
      害甚大，竟無視於政府反毒政策及國家防制杜絕毒品犯罪
      之禁令，竟分別販賣第一、二級毒品海洛因及甲基安非他
      命予他人，助長毒品氾濫，使他人受到毒品之危害，戕害
      國人身心健康，破壞社會風氣，危害非輕，行為甚為不該
      ，實不宜寬貸；再考量丁○○坦承販賣第二級毒品犯行，於
      本院已坦認有販賣第一級毒品犯行，其犯後態度尚可；兼
      衡被告丁○○販賣第一、二級毒品之對象僅乙○○、甲○○，所
      得價金均非鉅。衡酌本件犯罪之情節、手段，考量丁○○自
      承高中肄業之教育程度、離婚無子女之家庭經濟生活狀況
      ，及其犯罪之動機、所生危害及獲利多寡等一切具體情狀
      ，分別量處如附表一編號1至3所示之刑。又審酌被告所犯
      販賣第一、二級毒品等罪，對象僅乙○○及甲○○，犯罪時間
      均集中在109年5月至7月間，且犯罪手法類似，並斟酌被
      告各次犯行相隔時間、年齡、欲達矯正效果需要之刑罰強
      度等一切情狀，定應執行刑為有期徒刑8年。
（三）沒收：
　　  被告丁○○販賣第一、二級毒品海洛因及甲基安非他命所得
      ，業經認定如附表一編號1至3所示，又該等犯罪所得均未
      經扣案，均應依刑法第38條之1第1項前段規定宣告沒收，
      於全部或一部不能沒收或不宜執行沒收時，依同條第3項
      規定，追徵其價額。另扣案如附表三編號1所示被告丁○○
      持用之ASUS牌行動電話1支（含門號0000000000號SIM卡1
      張），係被告丁○○所有供其犯本件販賣第一、二級毒品所
      用之物，業據其供陳在卷（見原審卷第175頁），應依毒
      品危害防制條例第19條第1項規定，宣告沒收之。至員警
      進行搜索時，固扣得如附表三編號4至13所示物品，然觀
      諸卷內全部資料，並無證據足資認定該等物品確與被告丁○○所涉本案犯行有關，又該等物品亦均非專供犯罪所用之
      物，且均為被告甲○○所有，非被告丁○○所有，難認定其餘
      扣案之毒品及物品確與被告本案犯行相關。此外，卷內並
      無其他證據足資證明該等物品確與本案有關，爰不在本案
      宣告沒收銷毀或沒收，應由檢察官另為適法之處置。
六、上訴駁回部分（被告甲○○非法持有槍枝、子彈部分）：
（一）原判決以被告甲○○此部分之犯行明確，適用上開法文論罪
      科刑，並審酌被告甲○○明知具殺傷力之槍枝及子彈均屬管
      制物品，仍非法持有具殺傷力之非制式手槍1枝及非制式
      子彈6顆，持有時間非短（94年至109年7月27日為警查獲
      止），嚴重威脅社會大眾之生命、身體及財產安全，且對
      於社會治安造成具體之危險與不安，此部分所為亦誠屬不
      該，惟其犯後坦承此部分持有槍彈犯行。衡酌本件犯罪之
      情節、手段，考量甲○○自承國中肄業之教育程度、已婚、
      育有1名成年子女、3名未成年子女，及其犯罪之動機、所
      生危害等一切具體情狀，量處如附表二所示之刑，另就併
      科罰金部分，諭知如易服勞役，以1千元折算1日之折算標
      準。復認被告甲○○所有扣案如附表三編號2所示之之可發
      射子彈具殺傷力之非制式槍枝1枝（含彈匣1個，槍枝管制
      編號：0000000000號）及未擊發具殺傷力之非制式子彈4
      顆（已試射擊發2顆）均屬違禁物，依刑法第38條第1項規
      定，宣告沒收；另試射完畢之非制式子彈2顆，已因擊發
      而失子彈之結構與效用，已不具違禁物之性質，自均毋庸
      為沒收之宣告。此部分核其認事用法均無不合，量刑亦屬
      適當。
（二）被告甲○○上訴意旨略以原審量刑過重云云，摘指原判決不
      當云云。惟查：量刑輕重係屬事實審法院得依職權自由裁
      量之事項，苟已斟酌刑法第57條各款所列情狀而未逾越法
      定刑度，不得遽指為違法。又在同一犯罪事實與情節，如
      別無其他加重或減輕之原因，下級審量定之刑，亦無過重
      或失輕之不當情形，則上級審法院對下級審法院之職權行
      使，原則上應予尊重。本件被告甲○○所犯之罪最低本刑為
      5年以上有期徒刑，原審依刑法第57條之規定審酌被告之
      上開一切情狀，而量處有期徒刑5年6月之刑，所量處之刑
      度顯從低度刑量起，難認有何刑度過重情形。被告甲○○上
      訴指摘原判決此部分量刑過重，為無理由，應予駁回。　
      　　
參、無罪部分：
一、公訴意旨略以：被告甲○○與丁○○（有罪理由如上所述）：(
    一)於民國109年7月2日17時許，先由丁○○帶領乙○○至甲○○所
    在之臺南市○○區○○某處，再由甲○○及丁○○以新臺幣(下同)50
    0元代價共同販賣第一級毒品海洛因1包予乙○○；(二)分別於
    109年5月1日21時許及同年7月23日某時，均由甲○○提供用以
    販賣之第二級毒品甲基安非他命，再由丁○○至甲○○位於臺南
    市○○區○○○000號住處內，每次以2,000元之代價販賣第二級
    毒品甲基安非他命1包予甲○○。因認被告甲○○涉犯毒品危害
    防制條例第4條第1、2項之販賣第一、二級毒品罪云云。
二、按犯罪事實應依證據認定之，不能證明被告犯罪者，應知
    無罪之判決，刑事訴訟法第154條第2項、第301條第1項分別
    定有明文。且認定不利於被告之事實，須依積極證據，苟積
    極證據不足為不利於被告事實之認定時，即應為有利於被告
    之認定，更不必有何有利之證據；另認定犯罪事實所憑之證
    據，雖不以直接證據為限，間接證據亦包括在內，然而無論
    直接或間接證據，其為訴訟上之證明，須於通常一般之人均
    不致有所懷疑，而得確信為真實之程度者，始得據為有罪之
    認定，倘其證明尚未達於此一程度，而有合理性懷疑存在時
    ，即不得遽為被告犯罪之認定。再刑事訴訟法第161條第1項
    規定：檢察官就被告犯罪事實，應負舉證責任，並指出證明
    之方法。因此，檢察官對於起訴之犯罪事實，應負提出證據
    及說服之實質舉證責任。倘其所提出之證據，不足為被告有
    罪之積極證明，或其指出證明之方法，無從說服法院以形成
    被告有罪之心證，基於無罪推定之原則，自應為被告無罪判
    決之知。
三、公訴意旨認被告甲○○涉犯上揭罪嫌，無非以被告甲○○於偵訊
    時之自白，同案被告丁○○及證人乙○○、甲○○之證述，及如附
    表四、五、六所示之通訊監察譯文等證據為其主要論據。訊
    據被告甲○○於原審及本院均否認有與丁○○共同販賣毒品海洛
    因、甲基安非他命給乙○○及甲○○之犯行，辯稱：在偵訊時我
    是受監所同學影響，全部認一認算一件，可以判輕一點，如
    果只起訴二級的我就承認，沒想到案件拆開辦，我沒想過會
    被起訴一級毒品，我不認識乙○○，是丁○○自己要販賣第一級
    毒品海洛因給乙○○，我沒有經手毒品及價金、也沒有與丁○○
    與乙○○接洽；甲○○2次購買甲基安非他命都是與丁○○接洽，
    毒品也是丁○○自己販賣，與我無關；我介紹他們二人認識後
    ，他們二人之間怎麼樣往來我就不道了；丁○○的東西向誰拿
    的我不知道，被抓了之後把罪都推到我頭上，這樣不對等語
    ；辯護人另辯稱：臺南地院109年度訴字第1324號案（下稱
    另案，見原審卷第69-82頁）中，甲○○與黃奕辰有LINE對話
    截圖，但本案甲○○與乙○○、甲○○完全沒有對話，顯示本件不
    是甲○○賣給該二人等語。
四、再按被告之自白，非出於強暴、脅迫、利誘、詐欺、疲勞訊
    問、違法羈押或其他不正之方法，且與事實相符者，得為證
    據；又被告或共犯之自白，不得作為有罪判決之唯一證據，
    仍應調查其他必要之證據，以察其是否與事實相符，分別為
    刑事訴訟法第156條第1項、第2項所明定。又刑事審判上之
    共同被告，係為訴訟經濟等原因，由檢察官或自訴人合併或
    追加起訴，或由法院合併審判所形成，其間各別被告及犯罪
    事實仍獨立存在。若共同被告具有共犯關係者，雖其證據資
    料大體上具有共通性，共犯所為不利於己之陳述，固得採為
    其他共犯犯罪之證據，然為保障其他共犯之利益，該共犯所
    為不利於己之陳述，除須無瑕疵可指外，且仍應調查其他必
    要之證據，以察其是否與事實相符，不得專憑該項陳述作為
    其他共犯犯罪事實之認定，即尚須以補強證據予以佐證，不
    可籠統為同一之觀察；又犯毒品危害防制條例第4條至第8條
    、第10條或第11條之罪，供出毒品來源，因而查獲其他正犯
    或共犯者，減輕或免除其刑，同條例第17條第1項定有明文
    ，則販賣毒品之人，如供出毒品來源因而破獲，既得藉以邀
    求寬典減輕其刑，則其陳述之憑信性本不及於一般人，為擔
    保其所為不利於其他正犯或共犯陳述之真實性，尤應有足以
    令人確信其陳述為真實之補強證據，以擔保其陳述之真實性
    ，始得據為不利被告之認定。此所謂補強證據，係指購毒者
    之指證外，尚有其他足以證明毒品交易陳述真實性之別一證
    據而言，必須與毒品交易之供述具有相當程度之關聯性，足
    使一般人對其供述無合理之懷疑存在，而得確信其為真實者
    ，始足當之，俾貫澈刑事訴訟無罪推定及嚴格證明之基本原
    則。查，本案與購毒者乙○○、甲○○接觸者均為丁○○，前揭有
    罪部分已有說明，丁○○主張其有供出毒品來源而查獲，依法
    有減刑或免除其刑之適用，則其所證自應依上揭意旨予以檢
    驗。
五、經查（被告甲○○被訴販賣第一級毒品部分）：
（一）證人乙○○於警詢時係證稱：我是向一個綽號「香腸」的男
      子丁○○購買海洛因，通訊監察譯文是我要向丁○○購買海洛
      因，我要去找他交易毒品，在丁○○工作的工地完成毒品交
      易，他給我1小包海洛因，我現場交付500元給他，交易時
      只有我和丁○○在場等語（見警二卷第295-303頁）。於偵
      訊及原審時則證稱：109年7月2日下午我打電話給丁○○，
      想看看他可不可以拿到毒品，我們約在永康見面，但因為
      當時丁○○身上沒有毒品，他就帶我去○○區○○某處找藥頭拿
      毒品，那個藥頭我不認識、大約是40多歲的男性，丁○○叫
      我在旁邊等，他自己跟藥頭接洽證，藥頭我沒辦法認出來
      ，沒有看過在庭的甲○○等語（見偵二卷第176頁、原審卷
      第290-304頁）。是證人乙○○在警詢時是指稱「其知悉丁○○有在賣海洛因，其獨自至丁○○工作的工地向丁○○購買毒
      品」，在偵訊及原審中已改稱「其知悉可自丁○○那邊有取
      得毒品管道，丁○○帶他去買毒品，甚至合資」，其此部分
      之證述已前後不一，且證人乙○○還是不能確定丁○○之上手
      是否確為被告甲○○。又證人乙○○於偵訊時原證稱：109年7
      月2日我不知道丁○○出多少錢等語（見偵二卷第176頁），
      後於原審時先證稱：我出500元，丁○○出多少錢我不知道
      等語，經辯護人質疑後，即改證稱：我出500元，丁○○回
      來時跟我說他出1000元等語，經辯護人再次質疑後，乙○○
      遂再證稱：後來我才想到，之前說不知道丁○○出多少錢是
      因為警察沒有問我等語（見原審卷第297-300頁），亦足
      認證人乙○○此部分證述內容除前後不一外，更隨著辯護人
      質疑之詰問而翻異其詞，有附和丁○○合資購買說詞之嫌，
      其所證可信性確有不足。
（二）丁○○於原審證稱：109年7月2日我跟乙○○去○○區○○我的住
      處找甲○○，叫他下樓拿海洛因給我後，我再拿去另外的地
      方給乙○○，我們就在路邊分毒品，當時正在下大雨，但雨
      比較小了等語（見原審卷第322-323、330-331頁、本院卷
      二第53頁）；證人乙○○亦證稱：丁○○拿到一包海洛因後，
      我們就在路邊朋分等語（見原審卷第299-300頁）；對照
      丁○○與乙○○當日如附表四所示之通訊監察譯文（見警二卷
      第327-335頁），109年7月2日下午確實有下雨。惟第一級
      毒品交易刑責甚重，理應以隱密之方式為之，且當時為雨
      天，衡情一般人不可能冒著毒品遭淋濕致無法施用、或遭
      人發現舉報之風險，在雨天之路邊中公然朋分「一包」海
      洛因，此舉已與常情不合。況依丁○○所證被告甲○○當時住
      在其○○區○○住處，且不讓藥腳知其身份（見本院卷二第52
      頁），則丁○○都已經到家了，理應在其自己住處內向被告
      甲○○取得毒品，以避人耳目，豈會叫被告甲○○到住處外面
      交易毒品，增加毒品交易風險？又豈會再讓乙○○見到被告
      甲○○？凡此種種，絕非丁○○一句「他不想讓乙○○知道他住
      在那裡」（見本院卷二第53頁）所能解釋卸責，亦可證證
      人乙○○確有附和丁○○合資購買說詞之嫌。
（三）如附表四所示丁○○與乙○○當日之通訊監察譯文，均是乙○○
      欲向丁○○購買毒品之聯繫對話，並未有欲與丁○○合資購毒
      之意，亦未見有被告甲○○參與其間之意，且檢察官並未提
      出丁○○與被告甲○○於當日確有通聯紀錄加以補強證明。另
      據丁○○於另案警詢所述其有於107年7月27日在臺南市永康
      區永大路工地施用海洛因（見本院卷一第271頁），及其
      臺灣高等法院被告前案紀錄表觀之，其係有施用海洛因習
      慣之人，丁○○取得毒品之途徑，有多種可能，不是只有被
      告甲○○一途（丁○○於他案即稱其海洛因毒品來源為綽號黑
      豹之人，見本院卷二第155頁），且證人乙○○僅購得500元
      ，數量甚少。從而，丁○○手中應有足夠海洛因之數量，可
      供販賣給證人乙○○500元之用，反而是無證據證明乙○○與
      丁○○見面後轉向被告甲○○購得海洛因，不得僅因有扣得被
      告甲○○持有如附表三編號4所示之海洛因3包，即進而推認
      丁○○指證之情為真，而忽略其前揭有明顯瑕疵之指述。
（四）被告甲○○住在丁○○○○區○○住處之時間，丁○○於本院證稱在
      109年7月27日其被抓前2星期以上，或稱住10幾天以上，1
      09年5月至7月甲○○則住在六甲等語（見本院卷二第48-49
      、51頁），據丁○○此部分之描述，均無法認定丁○○指稱被
      告甲○○住該處有超過20天以上之意，而乙○○向丁○○購買海
      洛因之時間是在109年7月2日，離丁○○為警查獲之日有25
      天之久，顯然未在丁○○所稱被告甲○○住在其住處之時間範
      圍內。茲被告甲○○於109年7月2日既未住在丁○○上開住處
      ，則丁○○上開證稱被告甲○○當時已在其住處云云，亦與事
      實未合，有為邀輕典而為不實陳述之嫌。
（五）被告甲○○於偵訊時固供稱對於此部分我不太記得這件事情
      ，所以不知道怎麼講，因為我不認識乙○○，但是我之前確
      實有賣過海洛因或甲基安非他命給丁○○，所以他如果這樣
      講，我也沒意見等語（見偵卷第60頁）。但檢察官對被告
      甲○○與丁○○、乙○○間買賣海洛因事實之細節均未予釐清，
      有被告甲○○之偵訊筆錄可按（見偵卷第60-61頁）。據此
      ，被告甲○○前揭所辯於偵訊時之心態並非全然不可採。又
      依上所述，此部分檢察官所舉之其他證據，與事實並不相
      符，且未有補強證據，自不得引為不利被告甲○○之認定。
      　　
六、再查（被告甲○○被訴販賣第二級毒品部分）：
（一）證人甲○○於偵查及原審時證稱：我認識甲○○，因為我毒品
      之前是跟甲○○購買，他會叫丁○○送，甲○○跟我說如果電話
      打不通，就打電話給丁○○，丁○○也說過他是替甲○○送甲基
      安非他命給我，我買毒品只要付錢拿到貨就好，我不管毒
      品是甲○○還是丁○○的，只要他們其中一人電話打不通，我
      就打給另一個，後來我都是打給丁○○，因為打給他比較快
      ；109年5月1日我打電話給丁○○，我問他「你今天有沒有
      工作」，是拜託丁○○幫我問問看有沒有毒品，丁○○電話中
      表示「他叫我騎車來耶」，「他」就是指甲○○；109年7月
      23日我打電話給丁○○時說「你有沒有空」，丁○○就知道我
      要跟他買甲基安非他命，他說會跟甲○○拿毒品後再來跟我
      交易等語（見偵二卷第254-255頁、原審卷第305-315頁）
      。準此，可知證人甲○○係證稱其「本案前」是向被告甲○○
      購毒，且是直接與被告甲○○接洽，與另案之購毒者黃奕辰
      直接與被告甲○○接洽購毒之模式相同（見原審卷第59-60
      、80-81頁），但本案證人甲○○2次購買甲基安非他命之方
      式則是直接與丁○○接洽，兩者交易模式不同，不能等同視
      之，且證人甲○○之證詞僅指出其是自丁○○之處取得甲基安
      非他命，至於丁○○之毒品出自何處？與被告甲○○間之關係
      如何，甲○○根本不知道，也不在乎。
（二）檢察官於本院提出被告甲○○使用之0000000000、00000000
      00、0000000000號行動電話與證人甲○○所使用之行動電話
      於108年11月23日至109年4月4日之通訊監察譯文，以證明
      證人甲○○前揭所證「有跟甲○○買甲基安非他命，甲○○都會
      叫丁○○送過來」、「甲○○說如果電話打不通，就打電話給
      丁○○」等情足堪採信（見本院卷二第145-149頁）。惟據
      被告甲○○與證人甲○○此等通訊監察譯文觀之，均僅證明證
      人甲○○在「本案前」直接與被告甲○○接洽，僅109年4月4
      日被告甲○○始有指示他人前往之舉。核與前揭（一）所述
      甲○○證詞之情相符，與另案購毒者黃奕辰購毒模式相同，
      但與本案不同，不能相互比擬、等同視之。又丁○○於偵查
      及原審證稱：我跟甲○○的通話譯文中「他叫我騎車來耶」
      ，「他」就是指甲○○等語（見偵二卷第287頁、原審卷第3
      25頁）；而證人甲○○聽到丁○○表示是「他」指示其騎車來
      等情，依如附表五之對話內容觀之，確無絲毫驚訝或疑問
      之情；再依被告甲○○此部分所辯：我不敢說自己絕對沒有
      跟甲○○講過如果找不到我，就找丁○○這句話，但這案子我
      確實沒有賣等語（見本院卷一第340頁）觀之，則證人甲○○聽到丁○○如此回話，因之前有此經驗，證人甲○○無絲毫
      驚訝或疑問之情，自不足為奇。又丁○○取得毒品來源多途
      ，可能自他人或被告甲○○處取得毒品後再假借他人或被告
      甲○○名義自行販賣，亦可能受他人或被告甲○○之指示販賣
      ，再酌以丁○○有為邀輕典而為不實陳述之可能，故絕不能
      直接認定丁○○所稱「他」就是被告甲○○。據此，檢察官所
      提上開證據，亦不得引為對被告甲○○為不利之認定。　　
      　
（三）依前所述，被告甲○○住在丁○○○○區○○住處之時間，應在10
      9年7月27日前2星期左右，於附表一編號3丁○○販賣甲基安
      非他命給甲○○之時間，係於109年7月23日，此時被告甲○○
      早已住在丁○○○○區○○住處多日，丁○○自不會再騎車至六甲
      區找被告甲○○取得甲基安非他命來賣給甲○○，及於隔日再
      拿錢至六甲區給被告甲○○。然丁○○卻證稱：109年5月1日
      及同年7月23日甲○○打電話給我要購買毒品，我跟甲○○以L
      INE聯繫後，騎車去六甲找甲○○拿毒品給甲○○，拿到錢是
      隔天再到六甲拿給甲○○等語（見原審卷第326-329頁）。
      可知丁○○所證於109年7月23日之交易經過，與其所證之事
      實不合，顯有矛盾，有為邀輕典而為不實陳述之嫌。
（四）丁○○又證稱：我跟甲○○以LINE聯繫，但通話完會刪掉（見
      原審卷第326頁、本院卷二第46頁）。從丁○○所有之00000
      00000號行動電話中，確實沒有其與甲○○之LINE之通聯紀
      錄，業據本院勘驗屬實，亦為兩造所不爭執（見本院卷第
      240、351-381頁、本院卷二第36-37頁）。縱丁○○此部分
      所證為真，則丁○○顯自行銷毀此部分證據，已致使其指述
      無法證明。又被告甲○○所使用之行動電話門號，依其所述
      及警方之監聽資料有0000000000、0000000000、00000000
      00、0000000000、0000000000（見本院卷一第164頁、卷
      二第147-148頁）。丁○○另證稱其以前才有用行動電話與
      甲○○聯絡等語（見本院卷二第50頁），表示本案期間丁○○
      是不以行動電話與被告甲○○聯絡。但依丁○○所使用行動電
      話之通話紀錄，於109年6月24日、7月10日、7月11日、7
      月17日、7月20日、7月24日均有其與甲○○所有0000000000
      、0000000000號行動電話之通聯紀錄（見本院卷一第351-
      376頁），顯示丁○○是有用行動電話與被告甲○○使用之行
      動電話取得聯繫。丁○○前揭所證其與甲○○都只用LINE聯繫
      云云，又與事實不合。參以附表六所示丁○○與甲○○聯繫通
      話之時間為109年7月23日7時12分、交易時間為同日23時
      許，該日則無丁○○與被告甲○○之行動電話之通聯紀錄（見
      本院卷一第351頁），亦無從認定丁○○於該日有與被告甲○○取得任何之聯繫，以完成丁○○所謂之受被告甲○○指示將
      甲基安非他命交給甲○○之情。事實上，於被告甲○○前揭被
      訴販賣第一級毒品部分之時間（7月2日）亦有相同情況，
      丁○○反而於平日及如附表四、六所示時間前後，與門號00
      00000000、0000000000行動電話之持有者有較密切之聯繫
      （見本院卷一第315-376頁），而此2門號均非被告甲○○所
      持有。據上，丁○○所證，除無證據證明其所證屬實外，其
      證詞之憑信性亦有問題，自不得據其有瑕疵之證述而認定
      被告甲○○對丁○○有任何販賣毒品之指示。
（五）被告甲○○於偵訊時固供稱對於此部分證人丁○○及甲○○於偵
      查中之證述，沒意見，確實如此，大部分我都放在桌上讓
      他自己施用等語（見偵卷第60頁）。但檢察官對被告甲○○
      與丁○○、甲○○間買賣甲基安非他命事實之細節均未予釐清
      ，有被告甲○○之偵訊筆錄可按（見偵卷第60-61頁）。據
      此，被告甲○○前揭所辯於偵訊時之心態並非無據。又依上
      所述，此部分檢察官所舉之其他證據，與事實並不相符，
      且未有補強證據，自不得引為不利被告甲○○之認定。
七、丁○○既自承有施用第一、二級毒品習慣，且其之前有向被告
    甲○○購得第一、二級毒品（此部分為檢察官所不採，未曾起
    訴），則其手中自持有第一、二級毒品以供其施用、販賣之
    用，而無需另行再受被告甲○○之提供及指示，且其取得毒品
    之途多端，絕非僅有被告甲○○一途。從而，丁○○所持以販賣
    給乙○○、甲○○之毒品，是否為被告甲○○所提供？是否係據被
    告甲○○之指示所販賣？等均有疑義，若要論被告甲○○犯此等
    重罪，必須要有積極證據證明補強，始可認定。但於本案，
    檢察官所舉之證據僅能證明前揭有罪部分丁○○之犯行，均無
    法證明被告甲○○確有提供毒品並指示丁○○將毒品賣給乙○○、
    甲○○，甚至連毒品之來源是否出自被告甲○○亦均無法證明。
    又警方於109年7月27日前往丁○○位於○○區○○住處搜索時，被
    告甲○○亦在該處，連同其持有如附表三編號4、5所示之第一
    、二級毒品為警方查獲，此部分則僅能證明被告甲○○當時確
    實持有第一、二級毒品，及被告甲○○當時確住在丁○○之住處
    而已，尚不得補強前揭有相當瑕疵之證詞，進而認定被告甲○○有與丁○○共同販賣一、二級毒品之犯行。此外，承辦警員
    丙○○、乙○○於本院所證，僅證稱警方確懷疑被告甲○○有販賣
    毒品之嫌，並有上線監聽，但並未掌握其實質犯罪證據，是
    前往搜索丁○○住處時，才發現被告甲○○躲在丁○○住處等語（
    見本院卷二第40-44、118-122頁），是其二人之證述，自亦
    無從作對被告甲○○為不利之認定。
八、綜上所述，可知被告甲○○前揭所辯，尚非無據。本件公訴意
    旨所指被告甲○○販賣第一、二級毒品之證據，其中被告甲○○
    於偵訊時之供述，無法證明與事實相符；證人乙○○、丁○○所
    證前後不一，顯有瑕疵，憑信性不足；證人甲○○之證詞無法
    認定丁○○確係受被告甲○○指示前來；而如附表四、五、六所
    示之通訊監察譯文及其他證據，亦不足作為補強被告甲○○確
    有提供毒品並指示丁○○販賣給乙○○、甲○○之證據，均難引為
    對被告甲○○不利之認定。此外，復查無其他積極證據，足以
    使本院形成被告甲○○有販賣第一、二級毒品之確信。揆之前
    揭說明，此部分依法自應對被告甲○○為無罪之諭知。　　
九、撤銷理由：
（一）原審就此部分對被告甲○○論罪科刑，固非無見。惟依上所
      述，此部分被告甲○○應為無罪諭知，原審以前後有明顯矛
      盾、瑕疵之證詞，及不足補強之證據，據以認定丁○○之指
      證為真，而認被告甲○○犯有販賣第一、二級毒品罪，違反
      經驗法則及論理法則，顯有未當。
（二）被告甲○○上訴意旨略以原判決認定被告甲○○有與丁○○共同
      販賣第一、二級毒品予乙○○1次、甲○○2次部分，為有罪判
      決，認定事實及所憑證據有違經驗法則與論理法則等語，
      指摘原判決此部分不當，依上所述，為有理由，自應由本
      院將原判決此部分撤銷改判被告甲○○無罪，以免冤抑。另
      被告甲○○此部分既經撤銷改判無罪，原判決所定之應執行
      刑已無所憑，自應併予撤銷。
據上論斷，應依刑事訴訟法第368條、第369條第1項前段、第364
條、第299條第1項前段、第301條第1項，判決如主文。　　
本案經檢察官莊士嶔提起公訴，檢察官李宛凌於本院到庭執行職
務。
中　　華　　民　　國　　111 　年　　6　　月　　15　　日
                  刑事第七庭    審判長法　官  吳勇輝
                                      法　官  黃國永
                                      法　官  吳錦佳
以上正本證明與原本無異。
被告丁○○，如不服本判決應於收受送達後20日內向本院提出上訴
書狀，其未敘述上訴理由者，並得於提起上訴後20日內向本院補
提理由書（均須按他造當事人之人數附繕本）「切勿逕送上級法
院」。
被告甲○○違反槍砲彈藥刀械管制條例部分，如不服本判決應於收
受送達後20日內向本院提出上訴書狀，其未敘述上訴理由者，並
得於提起上訴後20日內向本院補提理由書（均須按他造當事人之
人數附繕本）「切勿逕送上級法院」。被訴販賣毒品部分，不得
上訴。
檢察官如不服本判決應於收受本判決後20日內向本院提出上訴書
，其未敘述上訴理由者並得於提起上訴後20日內向本院補提理由
書。
　　　　　　　　　　　　　　　　　　　書記官  李佩珊
中　　華　　民　　國　　111 　年　　6 　　月　　15　　日

附表一：
丁○○違反毒品危害防制條例部分                                  編號 販賣對象  販賣時間 （民國） 販賣地點 販賣毒品之種類、數量及交易價金（新臺幣） 販 賣 之 方 式 罪名、宣告刑及沒收 1 乙○○ 109年7月2日下午5時許 臺南市○○區○○街某工地 不詳重量之海洛因1包，500元 丁○○以門號0000000000號行動電話與乙○○持用之門號0000000000號行動電話聯絡後（如附表四所示），於左列之時間、地點，乙○○交付500元毒品價金予丁○○，丁○○將左列毒品交予乙○○。 甲○○無罪。       丁○○販賣第一級毒品，累犯，處有期徒刑柒年柒月。 未扣案販賣第一級毒品所得現金新臺幣伍佰元沒收，如全部或一部不能沒收或不宜執行沒收時，追徵其價額。 扣案之ASUS牌行動電話壹支（含門號〇九〇○○○○○○○號SIM卡壹張）沒收。 2 甲○○ 109年5月1日晚上9時許 臺南市○○區○○○000號甲○○住處 不詳重量之甲基安非他命1包，2,000元 丁○○以門號0000000000號行動電話與甲○○持用之門號0000000000號行動電話聯絡後（如附表五所示），於左列時間、地點，丁○○交付甲基安非他命1包予甲○○，甲○○並給付丁○○2,000元之毒品價金。   甲○○無罪。        丁○○販賣第二級毒品，累犯，處有期徒刑參年捌月。 未扣案販賣第二級毒品所得現金新臺幣貳仟元沒收，如全部或一部不能沒收或不宜執行沒收時，追徵其價額。扣案之ASUS牌行動電話壹支（含門號〇九〇○○○○○○○號SIM卡壹張）沒收。 3 甲○○ 109年7月23日晚上11時許 同上 不詳重量之甲基安非他命1包，2,000元 丁○○以門號0000000000號行動電話與甲○○持用之門號0000000000號行動電話聯絡後（ 如附表六所示），於左列時間、地點，丁○○交付甲基安非他命1包予甲○○，甲○○並給付丁○○2,000元之毒品價金。 甲○○無罪。       丁○○販賣第二級毒品，累犯，處有期徒刑伍年貳月。 未扣案販賣第二級毒品所得現金新臺幣貳仟元沒收，如全部或一部不能沒收或不宜執行沒收時，追徵其價額。扣案之ASUS牌行動電話壹支（含門號〇九〇○○○○○○○號SIM卡壹張）沒收。 

附表二：
甲○○違反槍砲彈藥刀械管制條例部分                編號 犯罪行為（民國、新臺幣）   罪名、宣告刑及沒收 1 甲○○於94年間某時，在臺南市○○區某處，向自稱「楊財雄」之成年男子，以3萬5,000元之代價，購得仿手槍外型製造之槍枝，組裝已貫通之金屬槍管而成、擊發功能正常、可供擊發適用子彈使用、具殺傷力之非制式手槍1枝（槍枝管制編號：0000000000號，含彈匣1個）及由口徑9mm制式空包彈組合直徑8.9mm金屬彈頭而成、且具殺傷力之子彈6顆（已試射2顆），而非法持有之。   甲○○犯非法持有可發射子彈具有殺傷力之非制式手槍罪，處有期徒刑伍年陸月，併科罰金新臺幣伍萬元，罰金如易服勞役，以新臺幣壹仟元折算壹日。 扣案之可發射子彈具有殺傷力之非制式手槍壹枝（含彈匣壹個，槍枝管制編號：0000000000號）、具有殺傷力之非制式子彈肆顆，均沒收。 

附表三：
扣案物      編號 物品名稱、數量 所有人 備註 1 ASUS牌行動電話1支（含門號0000000000號SIM卡1張） 丁○○ 宣告沒收之。  2 可發射子彈具殺傷力之非制式槍枝1枝（含彈匣1個，槍枝管制編號：0000000000號）及未擊發具殺傷力之非制式子彈4顆 甲○○  3 現金15萬5,000元 丁○○ 俱與本案無關，不予宣告沒收。 4 海洛因3包 甲○○  5 甲基安非他命2包   6 吸食器2組   7 電子磅秤2台   8 毒品分裝勺3支   9 注射用水1盒   10 未使用注射針筒24支   11 毒品分裝袋1批   12 OPPO牌行動電話1支（含門號0000000000號SIM卡1張）   13 VIVO牌行動電話1支（含門號0000000000號SIM卡1張）   

附表四：丁○○與乙○○通訊譯文附表(109年7月2日)【警二卷第327
-335頁】
監察目標 非監察號碼 開始時間 呼叫方向 基地台 地址 譯文 0000000000 IMEI: 000000000000000 丁○○   0000000000 2020/7/2 15:33 受話 3G71041 台南市○○區○○○路000號 A:喂 B:承啊.我黑狗他大哥啦，水啊，我要過去找你咧，甘有方便 A:我現在在工作啊 B:做工作喔，啊幾點啊 A:我在交流道這 B:你說怎樣 A:我在交流這裡做啦 B:哪裡的交流道啊 A:永康啦 B:永康的交流道喔 A:在這裡做啦 B:○○啊喔 A:永康啦 B:永康是哪一個交    流道咧  A:永康有幾個交流道咧  B:○○啊，跟大灣交流道而已啊，啊就○○啊  A:對 B:啊講○○才會聽，啊直接過去有嗎，過去有方便嗎  A:過來再講啦  B:好啦，我馬上過去啦  0000000000 IMEI: 000000000000000 丁○○   0000000000 2020/7/2 15:54 受話 3G71041 台南市○○區○○○路000號 B:喂 A:你有看到福斯的    嗎  B:蛤 A:福斯後面啦  B:交流道喔 A:福斯汽車後面啦 B:我聽不懂，你說    怎樣  A:福斯汽車後面啦   B:福斯汽車後面啦  A:對啦 B:這對不就交流道再過去 A:在旁邊而已啦，要進入市區這條啦 B:要進入市内，福    斯的後面這樣喔 A:没有啦，一段路    而已啦 B:交流道過去一段    而已喔  A:對啦，你就看看    啦 B:好  0000000000 IMEI: 000000000000000 丁○○   0000000000 2020/7/2 15:59 受話 3G71041 台南市○○區○○○路000號 B:喂 A:安那 B:你說交流道是去    鹽行那邊的逆  A:對啦 B:要去派出所那邊    了逆  A:你過來會看到一    個福斯的標誌啦 B:好啦，我知道，好 0000000000 IMEI: 000000000000000 丁○○   0000000000 2020/7/2 16:02 受話 3G71041 台南市○○區○○○路000號 A:安那 B:喂 A:講啊 B:是要去六甲頂仔那邊嗎 A:沒啦..厚，福斯汽車你知道嗎?那裡有一個福斯汽車的標誌 B:福特耶嗯 A:福斯啦，福特 B:我整排來都没看到福斯啊 A:交流道過來就有一間福斯了怎沒有 B:那個○○○那邊去一個加油站的旁邊嗯 A:没啦，又跑去○○○，要往交流道往鹽行，第一或第二個紅綠燈就有一個福斯的牌子了怎没有 B:沒有啊 A:怎没有咧，沒有我也没辦法了啊 B:你說的交流道一直來，第一個紅綠燈前面的加油站就有一個福斯的嗯 A:第一個或第二個啦 B:好啦，我找找 0000000000 IMEI: 000000000000000 丁○○   0000000000 2020/7/2 16:09 受話 3G71041 台南市○○區○○○路000號 B:喂  A:喂 B:我從福斯轉進來的時候，有看到一間在搭鐵厝仔的板模的在做  A:對啦對啦 B:我在這裡啊.在你們對面啊  A:先找地方躲雨啦，我在躲雨啦   下這麼大 B:對啊.給你看到啊.我在你們大門的對面 A:沒啦，那邊没有辦法出去啦，要再繞一圏啦  B:安那 A:等一下啦，先躲雨啦  B:好 0000000000 IMEI: 000000000000000 丁○○   0000000000 2020/7/2 16:20 受話 3G71041 台南市○○區○○○路000號 B:喂 A:在下雨啦  B:對，啊沒下了啊  A:等一下啦 B:是不是你們的門鎖起來那間齁，喂.. A:免啦 B:我是說這間是不是三樓啊，對不對啊 A:對 B:啊前面的鐵門鎖起來  A:嗯 B:是不是這間啊  A:嘿啦  B:好 0000000000 IMEI: 000000000000000 丁○○   0000000000 2020/7/2 16:31 受話 3G71041 台南市○○區○○○路000號 B:喂 A:還沒下班耶啦，等一下啦 B:我在你們大門.. A:好啦 B:我要跟你說我在哪裡.我在你們大門不是有一台吊車 A:哉啦 B :你有看到嗎 A:免啦，我怎會不知道，說了我就 知道在哪裡了 B:好啊，我在大門等你啦 

附表五：丁○○與甲○○通訊譯文附表(109年5月1日)【警二卷第267
頁】
2020/5/1 上午 09:33:25 0000000000 丁○○ IMEI: 0000000000 202000 << 0000000000 甲○○ A:喂 B:喂我西港仔 A:喔 B:你今天有沒有工作 A:今天... B:你現在有做嗎 A:有啦.不過我今天    沒空咧 B:好 A:不然我明天打給你 B:明天不用了啦 A:好  593333G 台南市○○區○○街000號 2020/5/1 下午 09:06:31 0000000000 丁○○ IMEI: 0000000000 202000 >> 0000000000 甲○○ B:喂 A:他叫我騎車來耶 B:你現在在哪裡啊 A:在你家 B:喔 593263G 台南市○○區○○里○○街000 巷0號 

附表六：
丁○○與甲○○通訊譯文附表(109年7月23日)【警二卷P271】
0000000000 IMEI: 0000000000 202000   丁○○  0000000000   甲○○ 2020/ 7/23 07:12  受 話  3G台南市○○區○○000○0號 B:你有沒有空啊 A:我要下午耶 B:喔  
　
附錄本判決論罪科刑法條：
修正前毒品危害防制條例第4條
（販運製造毒品罪）
製造、運輸、販賣第一級毒品者，處死刑或無期徒刑；處無期徒
刑者，得併科新臺幣2,000萬元以下罰金。
製造、運輸、販賣第二級毒品者，處無期徒刑或7年以上有期徒
刑，得併科新臺幣1,000萬元以下罰金。
製造、運輸、販賣第三級毒品者，處7年以上有期徒刑，得併科
新臺幣700萬元以下罰金。
製造、運輸、販賣第四級毒品者，處5年以上12年以下有期徒刑
，得併科新臺幣300萬元以下罰金。
製造、運輸、販賣專供製造或施用毒品之器具者，處1年以上7年
以下有期徒刑，得併科新臺幣100萬元以下罰金。
前五項之未遂犯罰之。

毒品危害防制條例第4條
（販運製造毒品罪）
製造、運輸、販賣第一級毒品者，處死刑或無期徒刑；處無期徒
刑者，得併科新臺幣3,000萬元以下罰金。
製造、運輸、販賣第二級毒品者，處無期徒刑或10年以上有期徒
刑，得併科新臺幣1,500萬元以下罰金。
製造、運輸、販賣第三級毒品者，處7年以上有期徒刑，得併科
新臺幣1,000萬元以下罰金。
製造、運輸、販賣第四級毒品者，處5年以上12年以下有期徒刑
，得併科新臺幣500萬元以下罰金。
製造、運輸、販賣專供製造或施用毒品之器具者，處1年以上7年
以下有期徒刑，得併科新臺幣150萬元以下罰金。
前五項之未遂犯罰之。

槍砲彈藥刀械管制條例第7條
（製造、販賣、運輸槍砲彈藥罪）
未經許可，製造、販賣或運輸制式或非制式火砲、肩射武器、機
關槍、衝鋒槍、卡柄槍、自動步槍、普通步槍、馬槍、手槍或各
類砲彈、炸彈、爆裂物者，處無期徒刑或7年以上有期徒刑，併
科新臺幣3,000萬元以下罰金。
未經許可，轉讓、出租或出借前項所列槍砲、彈藥者，處無期徒
刑或5年以上有期徒刑，併科新臺幣1,000萬元以下罰金。
意圖供自己或他人犯罪之用，而犯前二項之罪者，處死刑或無期
徒刑；處徒刑者，併科新臺幣5,000萬元以下罰金。
未經許可，持有、寄藏或意圖販賣而陳列第一項所列槍砲、彈藥
者，處5年以上有期徒刑，併科新臺幣1,000萬元以下罰金。
意圖供自己或他人犯罪之用，以強盜、搶奪、竊盜或其他非法方
法，持有依法執行公務之人所持有之第一項所列槍砲、彈藥者，
得加重其刑至二分之一。
第一項至第三項之未遂犯罰之。

槍砲彈藥刀械管制條例第12條
（製造、販賣、運輸彈藥罪）
未經許可，製造、販賣或運輸子彈者，處1年以上7年以下有期徒
刑，併科新臺幣500萬元以下罰金。
未經許可，轉讓、出租或出借子彈者，處6月以上5年以下有期徒
刑，併科新臺幣300萬元以下罰金。
意圖供自己或他人犯罪之用，而犯前二項之罪者，處3年以上10
年以下有期徒刑，併科新臺幣700萬元以下罰金。
未經許可，持有、寄藏或意圖販賣而陳列子彈者，處5年以下有
期徒刑，併科新臺幣300萬元以下罰金。
第一項至第三項之未遂犯罰之。